【裁判字號】    98,易,3532
【裁判日期】    980408
【裁判案由】    竊盜
【裁判全文】
臺灣臺北地方法院刑事判決              98年度易字第3532號
公  訴  人  臺灣臺北地方法院檢察署檢察官
被      告  乙○○
上列被告因竊盜案件，經檢察官提起公訴（98年度偵字第27138
號），本院改以簡式審判程序，判決如下：
    主  文
乙○○犯攜帶兇器竊盜罪，共陸罪，各處有期徒刑陸月，如易科
罰金，均以新臺幣壹仟元折算壹日，扣案之手持式砂輪機壹臺分
別於各犯罪項下沒收。應執行有期徒刑壹年貳月，如易科罰金，
以新臺幣壹仟元折算壹日。扣案之手持式砂輪機壹臺沒收。
    事  實
一、乙○○為獨立之泥水承包商，因集新工程有限公司承作位於
    臺北市中山區○○○路之興安國宅之各棟油漆工程，並分包
    各棟頂樓之壁癌水泥工程予乙○○到場施作，詎乙○○竟分
    別意圖為自己不法之所有，於民國98年12月5 日起至11日止
    ，利用其施作工程可通過管理室管制進入興安國宅各棟頂樓
    之機會，攜帶其所有裝有鋒利圓盤刀刃、客觀上足為兇器之
    手持式砂輪機1 臺，至興安國宅各棟大樓頂，先以手握住避
    雷針加以搖晃，致底座水泥鬆動後，再持手持式砂輪機鋸斷
    避雷針底部銅線方式，竊取避雷針，前後共在興安國宅頂樓
    竊取避雷針達6 次，共計竊得避雷針80支，乙○○前5 次竊
    盜得手後，均即將竊得之避雷針攜至臺北縣三重市○○○路
    旁販賣給姓名年籍不詳之回收業者，共計獲利新臺幣（下同
    ）12,000元。嗣因乙○○於同12月10日第六次行竊時，先將
    該國宅第四棟頂樓避雷針拆卸暫放於地上，為該國宅總幹事
    甲○○察覺，至同年月11日下午3 時15分，乙○○將其第六
    次竊得之避雷針7 支搬運至其所駕駛之車號4908-QB 號之自
    小貨車後尚未及離去之際，當場為興安國宅總幹事甲○○查
    獲，並扣得上開手持式砂輪機1 臺，始查悉全部上情。
二、案經臺北市政府警察局中山分局報請臺灣臺北地方法院檢察
    署檢察官偵查起訴。
    理  由
一、本案被告乙○○所犯為死刑、無期徒刑、最輕本刑為3 年以
    上有期徒刑以外之罪，其於本院審理程序進行中，就被訴事
    實為有罪之陳述，經告知簡式審判程序之旨，並聽取當事人
    之意見後，裁定進行簡式審判程序。又本案卷內之物證、書
    證等證據，依同法第273 條之2 規定，不受第159 條第1 項
    關於傳聞法則規定之限制，依法均有證據能力，亦先敘明。
二、訊據被告對上開犯罪事實均坦承不諱，又被告於前揭時間、
    地點，前往興安國宅施做工程，而利用該期間以上開方式竊
    取興安國宅頂樓之避雷針，嗣為興安國宅總幹事甲○○發現
    等事實，則經證人甲○○證述甚明；此外，並有贓物認領保
    管單、扣押物品清單、扣案之手持式砂輪機1 臺在卷可參。
    從而，足認被告之自白核與事實相符，堪予採為本件論罪科
    刑之依據。本案事證明確，被告所為上開犯行，堪予認定，
    應依法論科。
三、論罪科刑部分：
  (一)按刑法第321 條第1 項第3 款之攜帶兇器竊盜罪，係以行為
    人攜帶兇器為其加重要件，此所謂兇器，其種類並無限制，
    凡客觀上足對人之生命、身體、安全構成威脅，具有危險性
    之兇器均屬之，且祇須行竊時攜帶此種具有危險性之兇器為
    已足，並不以攜帶之初有行兇之意圖為必要，最高法院79年
    臺上字第5253號判例可資參照。本案被告作案所使用之砂輪
    機1 臺，係金屬製長型硬物，一端為馬達，另一端裝有圓盤
    型刀刃，通電以後可持以切割木材、金屬、水泥、石頭等堅
    硬物體，破壞力甚強，係屬於本款所稱之「兇器」無疑。
  (二)核被告所為上開犯行，均係犯刑法第321 條第1 項第3 款之
    攜帶兇器竊盜罪。被告從98年12月5 日至同年月11日為止，
    前後共計6 次竊盜犯行，其犯意各別、行為互殊，應予分論
    併罰。爰審酌被告正值青壯之年，不思以正當工作賺取金錢
    ，竟利用至興安國宅頂樓施工之機會，竊取大樓之避雷針，
    侵害他人之財產安全，且無視大樓住戶之公共安全，行為可
    議，又被告上包雇主甄國利雖以扣除工程款20萬元之方式賠
    償被害人損失，然被告自身並未賠償甄國利分文（此有本院
    公務電話紀錄表1份在卷可參），惟念及被告犯後坦承犯行
    ，態度尚可，並考量被告之犯罪情節，及其智識程度、生活
    狀況等一切情狀，就被告所犯各竊盜罪，分別量處如主文所
    示之刑及定其應執行之刑，以資懲警。並就上開宣告刑部分
    ，審酌被告職業、收入、家庭經濟狀況等情，均諭知如主文
    所示之易科罰金折算標準。
  (三)又按刑法第51條數罪併罰定執行刑之立法方式，採限制加重
    原則，亦即非以累加方式定應執行刑，該條第5 款即明定：
    「宣告多數有期徒刑者，於各刑中之最長期以上，各刑合併
    之刑期以下，定其刑期。但不得逾30年」，而審酌被告係於
    數日內以相同手法為上開竊盜犯行，如以實質累加之方式定
    應執行刑，則處罰之刑度顯將超過其行為之不法內涵，而違
    反罪責原則，及考量因生命有限，刑罰對被告造成之痛苦程
    度，係隨刑度增加而生加乘效果，而非以等比方式增加，是
    則以隨罪數增加遞減其刑罰之方式，當足以評價被告行為之
    不法性之法理（即多數犯罪責任遞減原則），就被告所犯上
    開各罪所減得之刑與所科處之刑，於各刑刑期以上至合併之
    刑期以下之範圍內，定被告應執行刑如主文所示，再諭知如
    主文所示之易科罰金折算標準。另扣案之手持式砂輪機1 臺
    ，係被告所有供本按犯罪所用之物，爰依刑法第38條第1 項
    第2 款規定宣告沒收之。
據上論斷，應依刑事訴訟法第299 條第1 項前段、第273 條之1
第1 項、第284 條之1 ，刑法第321 條第1 項第3 款、第51條第
5 款、第38條第1 項第2 款，判決如主文。
本案經檢察官郭昭吟到庭執行職務
中    華    民    國    98    年     4    月    8    日
                  刑事第十八庭  法  官  陳思帆
上正本證明與原本無異。
如不服本判決，應於收受送達後10日內向本院提出上訴書狀，並
應敘述具體理由；其未敘述上訴理由者，應於上訴期間屆滿後20
日內向本院補提理由書（均須按他造當事人之人數附繕本）「切
勿逕送上級法院」。告訴人或被害人如對於本判決不服者，應具
備理由請求檢察官上訴，其上訴期間之計算係以檢察官收受判決
正本之日期為準。
                                書記官  林素霜
中    華    民    國    99    年    4     月    9     日
附錄本案論罪科刑所適用之法條
中華民國刑法第321 條
犯竊盜罪而有左列情形之一者，處6 月以上、5 年以下有期徒刑
：
一、於夜間侵入住宅或有人居住之建築物、船艦或隱匿其內而犯
    之者。
二、毀越門扇、牆垣或其他安全設備而犯之者。
三、攜帶兇器而犯之者。
四、結夥三人以上而犯之者。
五、乘火災、水災或其他災害之際而犯之者。
六、在車站或埠頭而犯之者。
前項之未遂犯罰之。
刑法施行法第1 條之1
中華民國94年1 月7 日刑法修正施行後，刑法分則編所定罰金之
貨幣單位為新臺幣。
94年1 月7 日刑法修正時，刑法分則編未修正之條文定有罰金者
，自94年1 月7 日刑法修正施行後，就其所定數額提高為30倍。
但72年6 月26日至94年1 月7 日新增或修正之條文，就其所定數
額提高為3 倍。

司法院資訊處製作；財團法人民間司法改革基金會備份。
